---
title: kaggle kernel系列:方便面
author: ''
date: '2009-06-04'
slug: kaggle kernel:ramen ratings
categories: []
tags: []
description: 'kaggle kernel:ramen ratings'
topics: []
---

## 数据集：方便面评分 ramen ratings 

Link:https://www.kaggle.com/residentmario/ramen-ratings

2018年1月的数据，40KB，CSV format.7个变量，3180行数据量

数据源 从 在网站[theramenrater.com] 上爬下来。目前该网站还在继续点评方便面

数据内容是方便面的点评数据。外国人方便面都叫拉面。。weird。。

目前有 114个kernal(大部分为python),65个赞。

收录到在 2019-06-04期tidytuesday

https://github.com/rfordatascience/tidytuesday/tree/master/data/2019/2019-06-04

## package

```{r warning=FALSE ,message=FALSE}
# input data
library(readr)
# clean data
library(tidyverse)
# model
library(rpart)
library(rpart.plot)
library(ROCR)
```

## input data

```{r warning=FALSE ,message=FALSE}
ramen_ratings <- readr::read_csv("https://raw.githubusercontent.com/rfordatascience/tidytuesday/master/data/2019/2019-06-04/ramen_ratings.csv")

```


## EDA

3180行，6个变量
```{r warning=FALSE ,message=FALSE}
glimpse(ramen_ratings)
```

2个数值型，4个文本型
```{r warning=FALSE ,message=FALSE}
names(ramen_ratings%>%select_if(is.numeric))
names(ramen_ratings%>%select_if(is.character))
```

review_number为点评序号；stars为评分
```{r warning=FALSE ,message=FALSE}

ramen_ratings %>%
  keep(is.numeric) %>% 
  gather() %>% 
  ggplot(aes(value)) +
    facet_wrap(~ key, scales = "free") +
    geom_histogram()

```


13.9% 为日清牌子
```{r warning=FALSE ,message=FALSE}
ramen_ratings %>%mutate(brand=fct_lump(brand,10))%>%
   count(brand, sort = TRUE)%>%mutate(percent = n / sum(n))
```

57% 为包装；19%为碗装
```{r warning=FALSE ,message=FALSE}
ramen_ratings %>%
   count(style, sort = TRUE)%>%mutate(percent = n / sum(n))
```

16% 日本。不确定是产地为日本还是牌子是日本。
```{r warning=FALSE ,message=FALSE}
ramen_ratings %>%mutate(country=fct_lump(country,8))%>%
   count(country, sort = TRUE)%>%mutate(percent = n / sum(n))
```

brand和country 交叉表。可见country 为产地。
```{r warning=FALSE ,message=FALSE}
ramen_ratings %>%mutate(country=fct_lump(country,20))%>%
   count(brand,country, sort = TRUE)%>%mutate(percent = n / sum(n))
```

```{r warning=FALSE ,message=FALSE}
ramen_ratings%>%filter(country=='Hong Kong')
```


```{r warning=FALSE ,message=FALSE}
ramen_ratings%>%arrange(desc(stars))
```

## clean data

```{r warning=FALSE ,message=FALSE}
ramen_ratings_02=ramen_ratings%>%filter(is.na(stars)==FALSE)%>%
  mutate(stars_level=factor(round(stars)),stars_target=factor(if_else(stars>=4,1,0)))%>%select(-review_number)%>%
  mutate(brand_top=fct_lump(brand,50),
         Spicy=str_detect(variety,'Spicy')+str_detect(variety,'Chili')+str_detect(          variety,'Hot')+str_detect(variety,'Kimchi') +str_detect(variety,'Laksa'),
         Spicy_flag=if_else(Spicy>0,1,0),
         Beef_flag=str_detect(variety,'Beef'),
         Udon_flag=str_detect(variety,'Udon'),
         Chicken_flag=str_detect(variety,'Chicken')
         )
```


```{r warning=FALSE ,message=FALSE}
ramen_ratings_02 %>%
   count(stars_target, sort = TRUE)%>%mutate(percent = n / sum(n))
```


```{r warning=FALSE ,message=FALSE}
ramen_ratings_02 %>%
   count(stars_level, sort = TRUE)%>%mutate(percent = n / sum(n))
```



## Plot

马来西亚高评分的占比最高

```{r warning=FALSE ,message=FALSE}

data=ramen_ratings_02%>%mutate(country=fct_lump(country,8))

ggplot(data, aes(x = country, fill = stars_level))+
  geom_bar(position="fill", colour="black")+
  theme_classic(base_size = 9)+
  labs(title='Bar chart for country due to stars ranges', 
        subtitle='Cumulated', y="Indicator", fill="User assessment ranges")

```

图中可见 是否辣味 对评分影响不大
```{r warning=FALSE ,message=FALSE}

data=ramen_ratings_02

ggplot(data, aes(x = Spicy_flag, fill = stars_level))+
  geom_bar(position="fill", colour="black")+
  theme_classic(base_size = 9)+
  labs(title='Bar chart for country due to stars ranges', 
        subtitle='Cumulated', y="Indicator", fill="User assessment ranges")



```

## Data split


```{r warning=FALSE ,message=FALSE}
set.seed(101) # Set Seed so that same sample can be reproduced in future also

sample <- sample.int(n = nrow(ramen_ratings_02), size = floor(.9*nrow(ramen_ratings_02)), replace = F)
train <- ramen_ratings_02[sample, ]%>%select(-variety,-stars,-stars_level,-brand)
test  <- ramen_ratings_02[-sample, ]%>%select(-variety,-stars,-stars_level,-brand)
```

```{r warning=FALSE ,message=FALSE}
dim(ramen_ratings_02)
dim(train)
dim(test)
glimpse(train)

```

## Model
是否辣味果然没有进入模型变量

```{r warning=FALSE ,message=FALSE}
tree = rpart(stars_target ~ country+style+brand_top+Spicy_flag, data=train,method = 'class')
rpart.plot(tree)
prp(tree)
#tree
```


## evaluation

如果什么都不知道准确率为50%；根据平均数 准确率为56% 。根据运用决策树模型，使用产地/品牌/类型 3个变量 ，准确率为67%


on training data set : 66%
```{r warning=FALSE ,message=FALSE}

train$predict_stars_target<-predict(tree, train, type = 'class')
table_mat <- table(train$stars_target, train$predict_stars_target)
table_mat

train%>%mutate(true=if_else(stars_target==predict_stars_target,1,0))%>%group_by()%>%summarise(true=sum(true),total=n())%>%mutate(accuary_rate=true/total)
```

on testing data set: 67%
```{r warning=FALSE ,message=FALSE}
test$predict_stars_target<-predict(tree, test, type = 'class')
table_mat <- table(test$stars_target, test$predict_stars_target)
table_mat

test%>%mutate(true=if_else(stars_target==predict_stars_target,1,0))%>%group_by()%>%summarise(true=sum(true),total=n())%>%mutate(accuary_rate=true/total)
```


on average as benchmark : 56%

```{r warning=FALSE ,message=FALSE}
ramen_ratings_02%>%count(stars_target, sort = TRUE)%>%mutate(percent = n / sum(n))
```

高分概率最高的50个方便面的预测准确度并没有比平均高。

```{r warning=FALSE ,message=FALSE}
test$predict_stars_target_prob<-predict(tree, test)[,2]
test=test%>%arrange(desc(predict_stars_target_prob))
top_50_test=head(test,50)
top_50_test%>%mutate(true=if_else(stars_target==predict_stars_target,1,0))%>%group_by()%>%summarise(true=sum(true),total=n())%>%mutate(accuary_rate=true/total)

```

## ROC

```{r warning=FALSE ,message=FALSE}

Pred.cart = predict(tree, newdata = test, type = "prob")[,2] 
Pred2 = prediction(Pred.cart, test$stars_target) 
plot(performance(Pred2, "tpr", "fpr"))
abline(0, 1, lty = 2)

```






